【裁判字號】    89,交易,76
【裁判日期】    890609
【裁判案由】    公共危險
【裁判全文】
臺灣新竹地方法院刑事判決                          八十九年度交易字第七六號
    公  訴  人  臺灣新竹地方法院檢察署檢察官
    被      告  甲○○
右列被告因公共危險案件，經檢察官聲請以簡易判決處刑（八十九年度偵字第四二九
號），本院竹東簡易庭簽請改依通常程序審理，本院判決如左：
    主  文
甲○○服用酒類，不能安全駕駛動力交通工具而駕駛，處罰金貳萬肆仟元。如易服勞
役，以參百元折算壹日。
    事  實
一、被告有業務過失傷害前科 (不構成累犯) ，詎仍不知悔改，於民國八十九年一月
    十一日晚上八時許在家中飲酒後，已達不能安全駕駛之狀態，竟仍於翌日凌晨一
    時許，駕駛車牌號碼ＯＳ－○四七八號自小客車沿新竹縣竹東鎮○○路○段東西
    向快速道路上行駛，旋為警當場查獲，並測得其酒後吐氣所含酒精濃度達1.07MG
    /L。
二、案經新竹縣警察局竹東分局報告臺灣新竹地方法院檢察署檢察官偵查後聲請簡易
    判決處刑，本院竹東簡易庭簽請改依通常程予審理、判決。
    理  由
一、訊據被告甲○○對於酒後駕車乙節並不爭執，且有酒精濃度測試表及舉發違反道
    路交通管理事件通知單影本各一件附卷可稽，堪認被告上開自白與事實相符。復
    按常人飲酒後吐氣所含酒精濃度達0.55MG/L以上時，其肇事率為一般人之十倍，
    本件被告酒後吐氣所含酒精濃度高達1.07MG/L，有該酒精濃度測試表在卷可稽，
    堪認被告當時確已達不能安全駕駛之狀態。被告前揭犯行，洵堪認定。
二、核被告所為係犯刑法第一百八十五條之三之公共危險罪。又酒後駕車肇事占車禍
    事件相當之比例，政府屢於媒體宣傳要求民眾「酒後不開車、開車不喝酒」，以
    杜絕酒後駕車肇事之發生，爰審酌上情及被告犯罪之動機、目的、手段、酒後駕
    車未致肇事及犯後之態度等一切情狀，量處如主文所示之刑，並諭知易服勞役之
    折算標準，以示懲儆。末查，被告前因業務上駕車過失肇事 (非酒後駕車) 致傷
    害他人之身體，經臺灣高等法院臺中分院於八十八年十二月二十二日判處有期徒
    刑三月確定 (嗣於八十九年四月二十日執行完畢，不構成累犯) ，有臺灣高等法
    院被告全國前案紀錄表附卷可稽，並經本院依職權調閱臺灣苗栗地方法院檢察署
    八十九年度執字第一六○號刑事執行全卷查明，被告既於五年內曾受有期徒刑以
    上刑之宣告，自與刑法第七十四條關於緩刑宣告之要件不符，公訴人依被告之請
    求聲請諭知緩刑，於法尚有未洽，併予敘明。
據上論斷，依刑事訴訟法第四百五十二條、第二百九十九條第一項前段，刑法第一百
八十五條之三、第四十二條第二項，罰金罰鍰提高標準條例第二條，判決如主文。
本案經檢察官羅雪梅到庭執行職務。
中      華      民      國      八十九      年      六      月    九    日
                                臺灣新竹地方法院交通法庭
                                    法  官  王  永  春
右正本證明與原本無異。
如不服本判決，應於判決送達後十日內向本院提出上訴狀( 應附繕本 )，上訴於
臺灣高等法院。
                                    書記官  馮  玉  玲
中      華      民      國      八十九      年    六    月     十四     日
附錄論罪科刑所附法條：
刑法第一百八十五條之三
服用毒品、麻醉藥品、酒類或其他相類之物，不能安全駕駛動力交通工具而駕駛者，
處一年以下有期徒刑、拘役或三萬元以下罰金。


司法院資訊處製作；財團法人民間司法改革基金會備份。
